【裁判字號】    90,交聲,394
【裁判日期】    901026
【裁判案由】    
【裁判全文】
臺灣臺北地方法院交通事件裁定                      九十年度交聲字第三九四號
    異議人即
    受處分人  甲○○
    代 理 人  乙○○
右列受處分人因違反道路交通管理處罰條例案件，對於臺北市交通事件裁決所中華民
國九十年三月十二日所為之處分( 原處分案號：北市裁三字第駕裁22-1A0000000號 )
聲明異議，本院裁定如左：
        主      文
原處分撤銷。
        理      由
一、按「違反道路交通管理事件統一裁罰標準及處理細則」第二十三條第一項規定汽
    車違反道路交通管理事件須有下列情形之一，當場不能或不宜攔截製單舉發者，
    始得逕行舉發之：
    １闖紅燈或平交道。
    ２搶越行人穿越道。
    ３違規停車而駕駛人不在場。
    ４不服指揮稽查逃逸或聞消防車、救護車、警備車、工程救險車之警號不立即避
      讓者。
    ５以科學儀器取得違規證據資料，足資認定其違規事實者。
    ６各級學校交通服務隊，檢舉違規停車或行近行人穿越道時，不暫停讓行人優先
      通過之車輛，經現場導護人員簽證者。
二、本件原處分機關因認受處分人即異議人甲○○所有之一輛車牌BA-0877 號自用小
    客車於八十九年十月十八日下午三時五十五分許，在臺北市○○區○○街道路收
    費停車處所停車，未依規定繳費，為臺北市停車管理處管理員以其有違反修正前
    「道路交通管理處罰條例」第五十六條第一項第十款規定之行為掣單( 北市交停
    字第1A0000000 號 )逕行舉發並指定應到案日期( 八十九年十二月十三日 )。嗣
    受處分人依限到案提出申訴，原處分機關請舉發單位調查結果，認受處分人確有
    前揭在道路收費停車處所停車不依規定繳費之違規行為，原處分機關即依「道路
    交通管理處罰條例」第五十六條第一項第十款規定，於九十年三月十二日裁處新
    臺幣六百元罰鍰之處分。
三、訊據受處分人即異議人甲○○固不否認所有之車牌BA-0877 號自用小客車於八十
    九年十月十八日下午三時五十五分許，曾於臺北市○○區○○街道路收費停車處
    所停車，惟辯稱略以該輛自用小客車平日都是夫婿乙○○律師所使用，由於事務
    所設於臺北市○○○路○段一三○號二樓之二，常就近駕車至臨沂街公有路邊收
    費開放式停車場停車，本件係未收到補繳停車費通知單而未繳費始未繳費云云。
    經查：
    (一)本件在道路收費停車處所停車，不依規定繳費之事實，非屬「違反道路交通
        管理事件統一裁罰標準及處理細則」第二十三條第一項六種「當場不能或不
        宜攔截製單舉發」而得逕行舉發之事實，舉發單位明知卻故為逕行舉發，其
        舉發不合法。
    (二)再查臺北市○○街道路收費停車格位數眾多，本件受處分人駕車停放臨沂街
        編號若干之停車格位不明，自難僅憑舉發單位管理員單方面之掣單舉發遽認
        受處分人有在道路收費停車段停車未繳費之違規事實。本件受處分人之異議
        尚非不可採信。原處分所認定之事實既有可議，本院自無從維持而應予撤銷
        ，另由原處分機關為適當之處置，以資適法。
據上論斷，應依道路交通案件處理辦法第二十條前段，裁定如主文。
中      華      民      國    九    十    年      十      月    廿六    日
                          臺灣臺北地方法院交通法庭
                                  法  官  鍾      華
右正本證明與原本無異。
如不服本裁定，應於裁定送達後五日內向本院提出抗告狀。
                                  書記官  黃  繡  琴
中      華      民      國    九    十    年      十      月  二十九    日


司法院資訊處製作；財團法人民間司法改革基金會備份。
